# 陈版主及各位牛人，关于农产品增值税进项税额核定扣除之会计处理

提问人：alanwsm 时间：2017-09-04 09:30:56
各位， 2012 年之后，为解决农产品加工企业增值税进销项不匹配的问题，各省纷纷实行农产品加工企业农产品增值税进项税额的核定扣除，但是会计处理方法未有统一规定，各位牛人有没有关于这方面的明确意见。
为明晰表述这一方面，特举一例： 一个纺织企业，采购皮棉，生产成棉纱后对外出售，假设 2017 年采购皮棉 100 吨，价税合计 111 万元，取得专票，其中进项税额 11 万元； 当期对外出售棉纱 50 吨，价税合计 234 万元，取得专票，其中进项税额 34 万元欢迎各位大牛参与

回答人：chenyiwei
个人理解：根据《关于在部分行业试行农产品增值税进项税额核定扣除办法有关问题的公告》（国家税务总局公告[2012]35号）规定，试点纳税人购进农产品不再凭增值税扣税凭证抵扣增值税进项税额，购进除农产品以外的货物、应税劳务和应税服务，增值税进项税额仍按现行有关规定抵扣。试点纳税人购进农产品取得的农产品增值税专用发票和海关进口增值税专用缴款书，按照注明的金额及增值税额一并计入成本科目；自行开具的农产品收购发票和取得的农产品销售发票，按照注明的买价直接计入成本。试点纳税人应当按照本办法第四条的规定准确计算当期允许抵扣农产品增值税进项税额，并从相关科目转入"应交税金一应交增值税(进项税额)"科目。未能准确计算的，由主管税务机关核定。
因此，根据上述规定，企业购入皮棉时，应按收购价格全额计入原材料采购成本，期末根据当期核定的准予抵扣进项税额，借记“应交税费——应交增值税（进项税额）”，贷记“主营业务成本”等科目。即，不再依据购入时取得的专用发票或者企业自行开具的农产品收购发票确认进项税额。所以你说的准予抵扣金额与实际获得的专用发票上注明的进项税额或者根据自行开具的农产品收购发票注明的价款计算的进项税额对会计处理已无意义。